【裁判字號】    88,易,1310
【裁判日期】    890804
【裁判案由】    竊盜
【裁判全文】
臺灣嘉義地方法院刑事判決                        八十八年度易字第一三一號
    公  訴  人  臺灣嘉義地方法院檢察署檢察官
    被      告  乙○○
    選任辯護人  何文通
右列被告因竊盜案件，經檢察官提起公訴（八十八年度偵續字第四八號），本院判決
如左：
    主  文
乙○○竊盜，處有期徒刑壹年貳月。
    事  實
一、乙○○意圖為自己不法之所有，於民國八十八年四月二十五日凌晨某時，駕駛其
    所有之ＸＤ九六六號曳引車頭，拖未懸掛車牌惟噴有號碼ＷＴ五二號（ＷＴ五二
    字樣以藍色膠帶貼住）板車一部，前往嘉義縣水上鄉南和村後寮東西快速道路六
    ○二標工程工地，趁無人值夜看管之際，竊取戊○○所有、價值約新臺幣（下同
    ）八十萬元之Ｄ一六竹節鋼筋（規格ＳＤ二八Ｇ四○長度十二米）約七十餘公噸
    ，得手後據為己有，因該板車於駕離轉彎失控陷入工地開挖之排水溝，乙○○始
    棄該板車逃逸。嗣於同日上午八時許為該工地工人發現通知戊○○報警處理，而
    經警於現場查扣該棄留之ＷＴ五二號板車，且於板車上尚遺有不及載走之鋼筋約
    二十一公噸。
二、案經被害人戊○○訴由嘉義縣警察局水上分局報請臺灣嘉義地方法院檢察署檢察
    官偵查起訴。
    理  由
一、訊據被告乙○○固坦承右揭ＷＴ五二號板車是其個人在使用，並未借予他人等情
    屬實，惟矢口否認有何竊盜犯行，辯稱：
    (1)於八十八年四月二十四日下午三、四時許，被告在高雄縣大寮鄉嘉鄉木業公司
      （下稱嘉鄉公司），等侯甲○○選購木材，與丁○○同時裝載木材、填寫出貨
      單後，並未立即運走，迄翌日（二十五日）上午凌晨四時許，被告以行動電話
      聯絡嘉鄉公司保全人員解除設定，開啟該公司貯木廠門鎖駛出板車；俟於翌日
      （二十五日）上午七時許，被告與丁○○分別駕駛板車至財壽公司卸貨，有不
      在場證明。
    (2)ＸＤ九六六號曳引車頭，使用三塊板子，第一塊是ＷＬ六二，已被偷，第二塊
      是ＷＴ五二，第三塊是被偷的這塊沒有號碼。第二塊用來於八十八年四月二十
      四日下午三、四時至嘉鄉公司裝載台南市財壽木業公司（下稱財壽公司）選購
      木材；於翌日（四月二十五日），載運至台南市財壽公司卸貨。第三塊噴有Ｗ
      Ｔ五二號車牌板子，已於高雄縣澄清湖巨蛋棒球場旁邊被偷走，不知何時被偷
      的，是警方通知才知道，因就近取用放在原木廠的板子，未立即發現失竊。
    (3)被告經警通知始知副板車失竊後，於八十八年四月二十六日下午囑其妻曾淑美
      向高雄縣警察局仁武分局大華派出所報失竊，但當時沒帶證件派出所不受理。
      （以上均見被告於本院八十九年三月廿七日訊問筆錄、同年七月二十一日審判
      筆錄及辯護人八十八年十一月廿九日辯護狀）
二、經查：被告乙○○於右揭時、地偷竊之情事，業據被害人戊○○迭於警訊及偵審
    中指訴甚詳，且經被害人戊○○、證人黃耀南、黃文彬、呂育修證述屬實在卷，
    復有證人即處理失竊現場之嘉義縣水上分警員呂育修報告書、現場照片六幀、和
    泰土木包工業失竊明細表、贓物領據、鋼筋規格標籤各一份、撕下之藍色膠帶一
    團附卷可稽，且有扣得現場有因轉彎不慎掉入上開工地所挖排水溝、以藍色膠帶
    貼住噴有ＷＴ五二字樣之板車一台、遺留在ＷＴ五二號板車上尚不及載走之鋼筋
    約二十一公噸可資佐證。參以該板車既經失竊，則他人利用贓車以竊取被害人戊○○之上揭鋼筋，即無須以藍色膠帶貼住車號，顯係被告下手行竊上揭鋼筋時，
    為恐他人發現記住車號，因而尋線查獲，方有以藍色膠帶貼住車號以避免查捕之
    舉動，其意圖掩飾之心，已甚明確。再參以被告於偵查中曾當庭答應以扣案板車
    補償被害人談和解等情，此經被告於本院審理中供陳在卷（本院八十九年四月十
    日訊問筆錄），被告如未涉案，豈有願將板車車身讓與被害人戊○○以求和解之
    理？被告涉有前揭竊盜犯行，已非無據。
三、次查：被告雖辯以於八十八年四月二十五日上午凌晨四時許，被告以行動電話聯
    絡嘉鄉公司保全人員解除設定，開啟該公司貯木廠門鎖駛出板車；俟於翌日（二
    十五日）上午七時許，被告與丁○○分別駕駛板車至財壽公司卸貨，有不在場證
    明云云，並提出與星保堡保全公司行動電話聯繫紀錄一紙為據，然(1)被告於八十
    八年四月二十四日凌晨始七點多送貨至財壽公司等情，業據被告乙○○於偵查中
    白自在卷（偵查中八十八年十月二十七日訊問筆錄），亦據證人即財壽公司負責
    人甲○○於偵查中證稱明確（偵查中八十八年十月二十七日訊問筆錄），且證人
    即嘉鄉公司人員林慶峰證稱：其親自填寫（客戶為財壽公司、車號為ＸＤ－九六
    六）之出貨清單上所記載之日期為八十八年四月二十四日（本院八十九年三月廿
    七日訊問筆錄），此有出貨清單一份附卷可稽；參以倘如證人甲○○證稱：「被
    告早上七點多，就到我那邊，到九點多才卸貨完畢」、「乙○○四月二十四日跟
    嘉鄉木業公司載貨出來，因他們怕超載，白天不敢載，都利用晚上載貨，所以二
    十五日上午乙○○才載貨來我公司」（見八十八年七月二十三日訊問筆錄），何
    以使板車長時間承受重力，而未採取直接送貨至財壽公司之簡便方法，更浪費板
    車之使用率，顯與常情不符；末參以證人甲○○於偵查中先證稱：係隔天（同年
    四月二十五日）早上七點左右被告及其弟弟將原木送到等語，經偵查中與被告對
    質結果，被告始改供稱，係同年四月二十四日清晨四點多與弟弟去上揭嘉鄉木業
    公司載運原木，同日清晨七點多送到上揭財壽公司，證人甲○○始改稱：「乙○○講的時間正確」（偵查中八十八年十月廿七日訊問筆錄）；是木材出貨單所載
    日期（同年四月二十四日）應係被告載運木材前往財壽公司卸貨之日期無誤，更
    與事實相符，是被告非於同年四月二十五日送貨給財壽公司，應可採信，是證人
    甲○○自始附和被告說詞，顯係迴護勾串，其不在場證明等辯稱與事實不符。
四、末查：(1)被告扣案板車並未報案失竊等情，業經證人即高雄縣警察局仁武分局大
    華派出所主管陳文龍證稱：民眾報案，派出所一定受理，經查詢車輛失竊四聯單
    及民眾報案失竊紀錄，並無上開ＷＴ五二號板車報案紀錄（見偵查中八十八年十
    月二十七日偵訊筆錄），並提出該派出所八十八年四月、五月受理各類案件紀錄
    表一份附於偵查卷可憑；(2)另證人即嘉義縣警察局水上分局警員黃文彬亦於偵查
    中證稱：於鋼筋失竊現場處理時，經查詢電腦資料，並無被告上開板車失竊紀錄
    （偵查中八十八年十月二十七日訊問筆錄），並有車籍作業系統─查詢認可資料
    一份附於警卷可稽，被告顯未報案，徒托失竊，冀免卸責；(3)縱如被告所言，有
    到該派出所報案，惟其稱報案日期為同年四月二十六日下午，因當時沒帶證件派
    出所不受理，然本件竊盜案係發生於同年月二十五日凌晨，是其報案上開板車失
    竊日期已在本件鋼筋竊案發生之後，且嗣後亦未再攜帶證件去報板車失竊，況派
    出所接受民眾報案並不以攜帶證件為必要，被告供詞前後矛盾，已不符常理；(4)
    再參以被告自陳：有時一個星期載四次原木，有時事先裝起來，因對方原木滿了
    ，沒辦法進去，隔兩天再進去等情（本院八十九年七月二十一日審判筆錄），衡
    以被告板車使用頻繁，何以未能立即發現第三塊板車（即本案扣案板車）失竊？
    顯與常情有違。(4)況該扣案板車車主係被告之岳父丙○○，亦據被告自陳在卷（
    本院八十九年四月十日訊問筆錄），被告欲以板車補償一事，迄八十九年四月十
    日庭期前，被告竟未告知扣案板車失竊，亦未告知曾以該板車補償被害人以求和
    解等情，此經證人丙○○證述明確，亦為被告所承認，倘該板車確有失竊，豈會
    未告知板車所有權人？是被告辯以板車曾失竊報案云云，顯無足採。綜上，被告
    前揭所辯，顯均係事後卸責飾詞，均無足採，本件事證明確，被告竊盜犯行，堪
    以認定。
五、核被告所為，係犯刑法第三百二十條第一項之竊盜罪。爰審酌被告犯罪之目的、
    手段、所得之利益，所生之危害非鉅及被告尚無不良前科素行良好等一切情狀，
    量處如主文所示之刑，以示懲儆。扣案噴有ＷＴ五二號板車，雖係供被告犯罪所
    用之物，惟並非被告所有，業經被告及所有權人即丙○○陳明在卷，爰不予宣告
    沒收。
據上論斷，應依刑事訴訟法第二百九十九條第一項前段，刑法第三百二十條第一項，
罰金罰鍰提高標準條例第一條前段，判決如主文。
本案經檢察官游悅晨到庭執行職務。
中      華      民      國      八十九      年      八    月      四    日
                                        臺灣嘉義地方法院刑事第一庭
                                            審判長法官  陳  珍  如
                                                法  官  黃  仁  勇
                                                法  官  蔡  廷  宜
右正本證明與原本無異。
如不服本判決，應於送達後十日內，向本院提出上訴狀。（須附繕本）
中      華      民      國      八十九      年      八    月      四    日
                                                書記官  尹  玉  琪
刑法第三百二十條第一項
意圖為自己或第三人不法之所有，而竊取他人之動產者，為竊盜罪，處五年以下有期
徒刑、拘役或五百元以下罰金。（罰金提高十倍為五千元）


司法院資訊處製作；財團法人民間司法改革基金會備份。
